# 能源项目管理

提问人：iceboy1 时间：2010-12-30 14:48:33
陈老师您好， 你以前提到过会做一个能源项目管理的总结，如果做了您会上传吗？

回答人：chenyiwei
目前还没有着手做这种分析。如果做了我想会以适当的方式与大家分享其中部分内容的。 现在版面上对这个专题已经有了不少讨论。根据现有的资料，合同能源管理可能可以视不同情况选择按照租赁准则进行会计处理，或者按BOT模式进行会计处理，你可以搜索一下本版面。